# 资产负债表日后调整事项

提问人：dxnb123 时间：2020-03-21 21:25:17
陈老师，下图这种资产负债表日后期间胜诉的情况，是否应该作为资产负债表日后调整事项处理呢。
292914259695758786.png
(336.84 KB, 下载次数: 25)
2020-3-21 21:25 上传

回答人：chenyiwei
在实务中，判断期后诉讼结果是否构成资产负债表日后调整事项需要更多的细节信息。一般情况下，如果资产负债表日后本方或者对方提供了新的关键证据导致改变诉讼结果，或者资产负债表日后新的法律法规、司法解释等出台并适用于本案件导致改变诉讼结果等，都可以作为非调整事项。其他情形则需进一步考虑。将期后的有利判决结果作为期后调整事项要很小心，一般不会轻易这样做。